臺灣士林地方法院刑事判決　　　　　　　　　　　　　九十二年度易字第八二八號
　　公　訴　人　臺灣士林地方法院檢察署檢察官
　　被　　　告　丙○○
右列被告因傷害案件，經檢察官提起公訴（九十二年度偵字第六０七七號），本院判
決如左：
    主  文
丙○○傷害人之身體，處有期徒刑月，如易科罰金以佰元折算壹日。
    事  實
一、緣丙○○與其同居人陳瑩真（所涉共同傷害等罪嫌業經臺灣士林地方法院檢察署
    檢察官以九十二年度偵字第六０七七號不起訴處分確定在案）在臺北市○○區○○街九之一號二樓共同經營「麗園按摩院」，登記負責人為蔡豐州（所涉妨害風
    化罪嫌業經臺灣士林地方法院檢察署檢察官以九十二年度偵字第六０七七號不起
    訴處分確定在案）。民國（下同）九十二年四月七日早上六時許，因該按摩院之
    客人乙○○不滿意為其按摩服務之小姐，一再要求該按摩院之現場負責人丁○○
    （所涉共同傷害等罪嫌亦經臺灣士林地方法院檢察署檢察官以九十二年度偵字第
    六０七七號不起訴處分確定在案）更換，而與陳瑩真發生爭吵，丙○○見狀，一
    時氣急，竟萌生普通傷害之犯意，先在該按摩院之房間內，以腳踹乙○○三下（
    未成傷），俟乙○○離開該按摩院，正由上址二樓走下一樓之樓梯間時，丙○○
    再自後方勒住乙○○之脖子，徒手毆打乙○○之臉部，致乙○○因而受有左臉挫
    傷、血腫三Ｘ三公分與左前頭部挫傷、血腫○‧五Ｘ○‧五公分等傷害。嗣乙○○旋即報警，經臺北市政府警察局大同分局民生派出所警員甲○○前往上址處理
    而查悉上情。
二、案經乙○○訴由臺北市政府警察局大同分局報請臺灣士林地方法院檢察署檢察官
    偵查起訴。
    理  由
一、訊據被告丙○○矢口否認有何前揭傷害犯行，辯稱：伊並未在「麗園按摩院」擔
    任何職務，告訴人乙○○於九十二年四月七日清晨五、六時許未曾到「麗園按摩
    院」消費，伊並無毆打告訴人乙○○云云。
二、惟查：
  (一)右開犯罪事實，業據告訴人乙○○於警訊中指陳「（問：你於九十二年四月七日
    幾時許，至臺北市○○區○○街九之一號二樓『麗園按摩院』？作何事？）案發
    當天我大約於是日五時許到該店按摩。」、「（問：既然你到該店消費，為何會
    遭人毆打成傷？請你詳細說明案發經過？）案發當天我獨自乙人到該店消費，當
    時先由該店服務人員丁○○向我媒介，同時亦向我逐一說明‧‧‧，而純按摩為
    捌佰元，‧‧‧以每乙節四十分鐘為限，‧‧‧盧某於第二、三次所請之小姐，
    我都不喜歡，‧‧‧這時陳瑩真非常不高興，便出口穢言，邊走邊罵，並且說我
    是『爛客人』諸如此類之言語，此時，在另外一頭房間內休息之丙○○，聽到陳
    瑩真說出不悅言語後，廖某即走至我房間內，向我說：『你是來搗蛋的是不是』
    ，隨即廖某以手、腳踹（打）我三下，之後，丙○○又以言詞向我責罵（如爛客
    人等語），我則向他回應：『你的行為適可而止』，此時，我將衣服穿上，準備
    離去時，走出該店門口（即樓梯口），隨後由丙○○從我身後，用手勒住我脖子
    ，‧‧‧毆打我成傷之後，我便走到樓下，以我自行持有之行動電話向一一○報
    案，隨即轄區警察人員趕赴現場處理。」（詳見臺灣士林地方法院檢察署九十二
    年度偵字第六０七七號卷第三十七頁至第三十九頁）；嗣於偵查中陳稱「（問：
    被毆打之經過為何？）因為後來叫的小姐我不滿意我要換，一名中年男子就從背
    後將我的脖子勒住，我就不能動，他又從背後打我的臉，‧‧‧」、「（問：你
    臉部的傷如何造成？）是從我背後勒住我脖子的那個男子造成的。」、「（問：
    你有無被踹？）有，是在房間裡面，被那個中年男子踹的。」（詳見同署九十二
    年度偵字第六０七七號卷第一一０頁至第一一一頁）；於本院準備程序中亦指陳
    「（問：九十二年四月七日早上五點多，在台北市○○街九之一號二樓麗園按摩
    院，是否有與人發生口角或衝突？）有的。」、「（問：發生情形？）我本來是
    去該店按摩，在該按摩院房間裡，我是要換小姐服務，因我不滿意，表示要再換
    ，我後來表示不要了，陳瑩真就開始我，這是在房間裡發生的事，被告就進來
    房間，進來後就用腳踹我二、三下，我不理他，我想走了，走到二樓下一樓門口
    的樓梯間，被告就從我背後勒住我的脖子，並用另一隻手打我的臉部，捶了好幾
    下。」、「（問：你是何時被打？）大概是早上六點多，因我是五點多去的。」
    、「（問：你所受的傷害，是被告那一次毆打行為造成的？）就是第二次，在樓
    梯間被告由後勒住我脖子，毆打我臉部造成的。」、「（問：是否就地報警等警
    察來處理？）是的。」、「（問：警察隔了多久到達？）半個鐘頭以內到的。」
    、「（問：你有向警察出示你所受的傷害？）有，當時我臉部已經有腫、破皮，
    筆錄做到一半，警察就叫我去驗傷，把驗傷單拿回來。」、「（問：你是在按摩
    院的樓下等警察來？）是的，我在一樓等。」（詳見本院九十二年十二月三十日
    準備程序筆錄第二頁至第四頁）等情；核與同案被告丁○○於偵查中所供稱「（
    問：你有無看見他被打？）我有看見他們吵架，知道他們吵的很大聲。」、「（
    問：看見告訴人和何人吵架？）他與陳瑩真吵架，當時丙○○人也在。」、「（
    問：吵架之後如何？）告訴人就走了。」（詳見同署九十二年度偵字第六０七七
    號卷第一一一頁）等語大致相符；並經證人即到場處理之員警甲○○於本院審理
    時結證稱「（問：九十二年四月七日處理乙○○報案情形？）乙○○打一一○報
    案，我備勤接到勤務中心告知按摩院有打架的事情，當時我人在派出所接到通報
    立刻到現場處理，大約五分鐘到現場，報案人站在按摩院二樓或一樓門口等我們
    ，他說他被打，我就問他在何處被打，他就帶我們上二樓麗園按摩院，到二樓之
    後，告訴人說他到按摩院消費，被裡面的人打，我們就按門鈴，庭上被告就出來
    開門，我們就進去裡面處理，問被告情形，發生何事，被告說告訴人叫小姐不滿
    意一直換，換了三個還是不滿意，所以被告就認為告訴人故意來找碴，我們有請
    告訴人指認動手打的人，告訴人就當場指認被告以及被告的女朋友還有一個男的
    ，我們有告訴告訴人這個案件可以在半年內談一談，但告訴人說他要馬上報案，
    因他來消費還被修理。」、「（問：你到現場時告訴人有無向你表示何處受傷？
    ）他身體有一些擦傷，他有指給我看，我也有看到，我就請他到醫院拿診斷書。
    」、「（問：到現場詢問被告時被告有無自稱他是麗園按摩園的老闆？）被告只
    說他本人是按摩園裡面的人，並沒有說他是老闆。」、「（問：告訴人當時意識
    是否清楚？）他雖然有喝酒，但意識還算清楚。」（詳見本院九十三年五月十二
    日審判筆錄第三頁至第五頁）等語屬實，又告訴人乙○○於九十二年四月七日案
    發當天即前往就醫，經診斷受有左臉挫傷、血腫三Ｘ三公分、左前頭部挫傷、血
    腫○‧五Ｘ○‧五公分等傷害，有財團法人台灣基督長老教會馬偕紀念社會事業
    基金會馬偕紀念醫院甲種診斷證明書（病歷號碼：0000000-0）在卷可按（詳見
    同署九十二年度偵字第六０七七號卷第四七頁），足見被告確係因不滿告訴人一
    再要求更換服務小姐未果，且告訴人又與同案被告陳瑩真發生爭吵，被告始憤而
    在上址一、二樓之樓梯間出手毆打告訴人成傷甚明。
  (二)又經同案被告蔡豐州於偵查中陳稱「（問：是否「麗園按摩院」負責人？）不是
    ，我只是掛名的負責人而已，有人要按摩時就叫我過去。」、「（問：九十二年
    四月七日案發時你是否在場？）我不在。」、「（問：「麗園按摩院」之實際負
    責人為何人？）陳瑩真。」（詳見同署九十二年度偵字第六０七七號卷第八七頁
    至第八八頁）等語明確；被告於警訊中並自承「（問：你與該店有何關係？為何
    你住居於該店內？）我與陳瑩真是同居人關係，才居住該店內。」、「（問：請
    問你從事何種工作行業？是否有營業執照？）我與女朋友陳瑩真開設『麗園按摩
    院』。有八十九年十月二十三日按摩技術士執業證。臺北市○○街九之一號二樓
    。台北市社三字一○五九號。年籍為蔡豐州（男，四十五年十一月十九日，證號
    Ｚ0000000 00號。」、「（問：警方於前述臨檢時間，你是否在現場？）我未在
    現場，但臨檢當時，由丁○○打電話給我，警方到店實施臨檢。」（詳見同署九
    十二年度偵字第六０七七號卷第二七頁、第二十頁、第二六頁）等情無訛，足認
    被告丙○○與同案被告即其同居人陳瑩真共同經營「麗園按摩院」無疑。另警方
    於九十二年四月十七日十七時三十分至上址臨檢，當時該「麗園按摩院」登記負
    責人為蔡豐州，現場負責人則係丁○○，檢查情形發現該處所設有客廳一間，按
    摩室有三間，其餘五間為房東所有，開始營業日期為八十九年三月十五日，該處
    所為二十四小時營業，每日營業時間自八時起至八時止，僱用服務生廖雪子等一
    人從事按摩行為，按摩每節以四十分鐘為限，每節為新台幣捌佰元，此有臺北市
    政府警察局大同分局第三組臨檢記錄表、蔡豐州所領有之九十一年八月二十六日
    台北市社三字第一０五九號按摩技術士執業許可證影本與「麗園按摩院」室內現
    場位置圖在卷可稽（參見同署九十二年度偵字第六０七七號卷第五二頁至第五八
    頁），核與告訴人乙○○前揭所稱「案發當天我獨自乙人到該店消費，當時先由
    該店服務人員丁○○向我媒介，同時亦向我逐一說明‧‧‧純按摩為捌佰元，‧
    ‧‧以每一節四十分鐘為限」等情節一致，足見告訴人乙○○並非憑空指述，而
    同案被告丁○○迄至九十二年四月十七日即本案案發十日後，仍於被告丙○○、
    同案被告陳瑩真未在「麗園按摩院」內期間，獨自擔任該店之現場負責人接受警
    方臨檢，是被告丙○○於本院審理時所辯稱「丁○○所述他看到我們在吵架應該
    是不實，因為他與陳瑩真的女兒在一起有用安非他命，我有阻止他們，我認為丁○○是報復我，不然的話他當初在警詢及檢察官初訊時為何不這樣說。」、「（
    問：你說你阻止丁○○與陳瑩真女兒交往是何時？）我在本案發生前，且案發當
    天我也有對丁○○說要他去找工作。」云云不足為採；況被告於本院審理中並自
    承「以前我是踢足球的，‧‧‧」（詳見本院九十三年五月十二日審判筆錄第六
    頁）等詞在卷，顯見被告應係習於以腳踹物，亦徵告訴人所指陳遭被告用腳踹二
    、三下乙節並非虛構。至於被告所辯稱「如果我有勒住乙○○，因他長的很高大
    ，我怎麼從後面勒住他，並毆打他」云云，然縱使告訴人身材甚為高大，經核告
    訴人係在上址二樓走下至一樓之樓梯間，始遭被告由較高層之樓梯自後方勒住脖
    子，並出手毆打成傷，尚與常情無違，是被告所辯顯係卸飾之詞，不足採信，本
    件事證已明，被告犯行堪以認定，應予依法論科。
三、核被告丙○○所為，係犯刑法第二百七十七條第一項之普通傷害罪。爰審酌被告
    之素行尚可，此有臺灣高等法院被告全國前案紀錄表存卷可按，及其犯罪之動機
    、目的、手段、犯後態度，告訴人所受之傷害程度等一切情狀，量處如主文所示
    之刑，並諭知易科罰金之折算標準，以示懲儆。
據上論斷，應依刑事訴訟法第二百九十九條第一項前段，刑法第二百七十七條第一項
、第四十一條第一項，罰金罰鍰提高標準條例第一條前段、第二條，判決如主文。
本案經檢察官王巧玲到庭執行職務
中　　　華　　　民　　　國　　　九十三　　　年　　　五　　月　　廿六　　日
      　　　　　　　　　　　　　　　　　臺灣士林地方法院刑事第三庭
　　　      　　　　　　　　　　　　　　　　審判長法　官  雷  雯  華
                                                  法  官  王  俊  雄
                                                  法  官  李  育  仁
右正本證明與原本無異。
如不服本判決，應於判決送達後十日內，向本院提出上訴狀。
　　　　　　　　　　　　　　　　　            　　書記官  陳  玉  瓊
中　　　華　　　民　　　國　　　九十三　　　年　　　五　　月　　廿六　　日
附錄本判決論罪科刑依據之法條：
中華民國刑法第二百七十七條：
　傷害人之身體或健康者，處三年以下有期徒刑、拘役或一千元以下罰金。
　犯前項之罪因而致人於死者，處無期徒刑或七年以上有期徒刑；致重傷者，處三年
  以上十年以下有期徒刑。
